【裁判字號】    99,易,130
【裁判日期】    990531
【裁判案由】    竊盜
【裁判全文】
臺灣士林地方法院刑事判決               99年度易字第130號
    公  訴  人  臺灣士林地方法院檢察署檢察官
    被      告  乙○○
                甲○○
                丙○○
上列被告等因竊盜案件，經檢察官提起公訴（99年度偵字第4547
號），被告等於本院行準備程序時均為有罪之陳述，本院裁定改
依簡式審判程序進行審理，並判決如下：
    主  文
乙○○犯結夥竊盜罪，處有期徒刑陸月，如易科罰金，以新臺幣
壹仟元折算壹日；又犯結夥竊盜罪，處有期徒刑陸月，如易科罰
金，以新臺幣壹仟元折算壹日。應執行有期徒刑拾月，如易科罰
金，以新臺幣壹仟元折算壹日。
甲○○犯結夥竊盜罪，累犯，處有期徒刑柒月；又犯結夥竊盜罪
，累犯，處有期徒刑柒月。應執行有期徒刑壹年。
丙○○犯結夥竊盜罪，累犯，處有期徒刑柒月；又犯結夥竊盜罪
，累犯，處有期徒刑柒月。應執行有期徒刑壹年。
    事  實
一、甲○○、丙○○曾於民國（下同）98年間因詐欺案件，經臺
    灣板橋地方法院於98年6 月30日以98年度易字第965 號判決
    各應執行有期徒刑4 月、5 月，如易科罰金均以新臺幣（下
    同）1000元折算1 日，並皆於同年7 月30日確定，嗣甲○○
    於同年9 月23日易科罰金執行完畢，而丙○○則於98年9 月
    23日入監服刑，迄99年1 月10日縮刑期滿執行完畢，翌（11
    ）日出獄，其2 人均不知悔改。
二、乙○○邀同丙○○、甲○○，共同基於意圖為自己不法所有
    之犯意聯絡，於99年3 月18日或19日某時，在臺北縣淡水鎮
    ○○街○ 段92巷9 號至13號（起訴書誤載為9 之13號）「淡
    大101 社區」工地，結夥徒手竊取工地內電纜線約130 公斤
    ，於撥除電纜皮後以每公斤80元價格，販售與不詳人士，得
    款3 人朋分花用。
三、乙○○、甲○○及丙○○等人食髓知味，又夥同丁○○（另
    行審結），基於意圖為自己不法所有之犯意聯絡，於99 年3
    月22日上午10時許，在臺北縣淡水鎮○○街○ 段92巷9 號至
    13號「淡大101 社區」工地，共同結夥徒手竊取工地內電纜
    線約180 公尺得逞，並載運至臺北市○○區○○路7 之1 號
    旁產業道路剝除電纜皮。嗣於同日下午3 時許，為警在臺北
    市○○區○○路7 之1 號旁產業道路查獲，並扣得總重277
    公斤之電纜裸線及剝皮工具1 批（電纜剪1 支、手套4 雙、
    美工刀3 支、刀片2 組、量電表1 臺、工具盒1 個、塑膠手
    套1 雙、麻繩1 條、鋸條12支、剪線鉗1 支、鯉魚鉗1 支、
    活動扳手2 支、手電筒1 支、拉線架1 組）。
四、案經臺北市政府警察局北投分局報請臺灣士林地方法院檢察
    署檢察官偵查起訴。
    理  由
一、本件被告乙○○、甲○○、丙○○等人所犯非死刑、無期徒
    刑、最輕本刑為3 年以上有期徒刑之罪，或高等法院管轄第
    一審之案件，被告3 人於本院準備程序進行中，就被訴事實
    均為有罪之陳述，經告以簡式審判程序之旨，並聽取檢察官
    、被告之意見後，本院裁定改依簡式審判程序進行審理，是
    本件之證據調查，依刑事訴訟法第273 條之2 規定，不受同
    法第159 條第1 項、第161 條之2 、第161 條之3 、第163
    條之1 及第16 4條至第170 條規定之限制，合先敘明。
二、上開犯罪事實，業據被告乙○○、甲○○、丙○○於本院審
    理時均坦承不諱，核與被害人千諺工程公司派駐「淡大101
    社區」工地機電主任丁鏡瑋於警訊時所述失竊之情節相符，
    並經證人即共同被告乙○○於偵查中證述屬實（見偵查卷第
    76至77頁），復有卷附之現場照片18張及扣案之剝電纜線皮
    工具1 批等可資佐證，足徵被告3 人之自白與事實相合，可
    以採信，雖被告丙○○嗣翻異前詞，改辯稱99年3 月22日沒
    有到現場偷竊，是後來才去剝電纜線，因為就在家附近云云
    ，顯係臨訟卸責之詞，不足採信，本件事證已明，被告3 人
    犯行均堪以認定，應予依法論科。
三、核被告乙○○、甲○○、丙○○2 次所為，均係犯刑法第32
    1 條第1 項4 款之結夥三人以上竊盜罪。被告3 人間就上開
    犯罪事實欄二竊盜犯行，及被告3 人與丁○○間就上開犯罪
    事實欄三竊盜犯行，各有犯意聯絡及行為分擔，均為共同正
    犯。又被告3 人先後兩次竊盜犯行，犯意各別，均應予分論
    併罰。再被告甲○○、丙○○有前揭犯罪事實欄一所載之科
    刑及執行情形，此有臺灣高等法院被告前科紀錄表2 份存卷
    可按，其等受徒刑執行完畢後，5 年以內故意再犯本件有期
    徒刑以上之2 罪，均為累犯，各應依刑法第47條第1 項之規
    定均加重其刑。爰審酌被告3 人，素行不良，猶不知檢束行
    為，竟又再度犯案，及其犯罪之動機、目的、手段、所生危
    害、竊得財物之價值尚非貴重、犯後即供認犯行態度尚稱良
    好等一切情狀，各量處如主文所示之刑，並均定其應執行刑
    ，被告乙○○部分並諭知易科罰金之折算標準，以資懲儆。
四、至扣案之上開剝電纜線工具1 批，為被告乙○○所有，且供
    剝取電纜銅線之用，已經其供明在卷，既非供行竊所用，自
    不得宣告沒收，附予敘明。
五、另公訴人雖以被告乙○○、甲○○、丙○○3 人正值壯年，
    不思向上，以犯竊盜罪變賣贓物圖利，顯有犯竊盜罪之習慣
    ，請均量處1 年以上有期徒刑，並均依竊盜犯贓物犯保安處
    分條例第3 條第1 項之規定，諭知於刑之執行前令入勞動場
    所強制工作云云。惟本院衡量被告乙○○、甲○○、丙○○
    3 人為本件竊盜行為前，被告乙○○僅曾因施用毒品案受觀
    察勒戒，並為不起訴處分，被告甲○○只有1 次詐欺罪前科
    ，而被告丙○○固有多次犯罪前科，然均間隔多年後始再度
    犯案，且最近一次前科係詐欺罪，況且本件竊盜犯行，被告
    等人亦僅有兩次行為，應無竊盜之習慣可言，有臺灣高等法
    院被告前案紀錄表等存卷可憑，故本院認為宣告被告乙○○
    、甲○○、丙○○分別如主文所示之應執行有期徒刑10月、
    1 年及1 年，已足以完全評價及論處渠等犯罪行為，尚無依
    竊盜犯贓物犯保安處分條例第3 條第1 項之規定，對被告3
    人施以強制工作之保安處分之必要，亦一併指明。
據上論斷，應依刑事訴訟法第284 條之1 、第273 條之1 第1 項
、第299 條第1 項前段，刑法第28條、第321 條第1 項第4 款、
第47條第1 項、第41條第1 項前段、第8 項、第51條第5 款，判
決如主文。
本案經檢察官江耀民到庭執行職務。
中    華    民    國    99    年    5     月    31    日
                  刑事第三庭法  官   李育仁
以上正本證明與原本無異。
如不服本判決，應於收受送達後10日內向本院提出上訴書狀，其
未敘述上訴理由者，應於上訴期間屆滿後20日內向本院補提理由
書狀（均須按他造當事人之人數附繕本）。
                            書記官  張茹茵
中    華    民    國    99    年    5     月    31    日
附錄本判決論罪科刑依據之法條：
中華民國刑法第321條
（加重竊盜罪）
犯竊盜罪而有左列情形之一者，處 6 月以上、 5 年以下有期徒
刑：
一  於夜間侵入住宅或有人居住之建築物、船艦或隱匿其內而犯
    之者。
二  毀越門扇、牆垣或其他安全設備而犯之者。
三  攜帶兇器而犯之者。
四  結夥三人以上而犯之者。
五  乘火災、水災或其他災害之際而犯之者。
六  在車站或埠頭而犯之者。
前項之未遂犯罰之。

司法院資訊處製作；財團法人民間司法改革基金會備份。
